# 出售分同一控制下合并时增值的固定资产

提问人：jin1long2 时间：2021-12-12 20:39:17
非同控下合并形成长期股权投资，购买日作为固定资产的厂房评估增值 5000 万，购买日合并报表调整资本公积，购买日后的合并报表调整资本公积同时确认相应折旧并计入管理费用。本年处置该厂房，处置当日，合并报表增值金额已经计提折旧 2000 万，未计提减值准备，请问本年度编制合并报表时，如何编制处置该固定资产的分录？
假设不考虑税费，这样对吗？
1
借固定资产 5000
贷资本公积 5000
2
借未分配利润 2000
贷固定资产 2000
3
借资产处置损益 3000
贷固定资产 3000

回答人：chenyiwei
也可以这样理解。原先评估增值的原值 5000 既然是先调整资本公积，再将该资本公积抵销，那么后续还是要逐年延续该笔分录的。